【裁判字號】    98,易,1242
【裁判日期】    981218
【裁判案由】    竊盜等
【裁判全文】
臺灣高雄地方法院刑事判決              98年度易字第1242號
公  訴  人  臺灣高雄地方法院檢察署檢察官
被      告  乙○○
                    號
                    （另案於臺灣高雄第二監獄執行中）
上列被告因竊盜等案件，經檢察官提起公訴（98年度偵緝字第16
33、1634號），本院判決如下：
    主  文
乙○○共同犯踰越牆垣竊盜未遂罪，處有期徒刑肆月。又共同犯
踰越牆垣攜帶兇器竊盜罪，處有期徒刑拾壹月。應執行有期徒刑
壹年參月。
    事  實
一、乙○○與謝雙吉（另案通緝中）二人基於共同意圖為自己不
    法所有之犯意聯絡，分別為如下列之竊盜行為：
    (一)先於民國97年10月4 日下午5 時35分許，由謝雙吉騎乘車
      號ONE-595 號重機車搭載乙○○，相偕前往高雄縣林園鄉
      ○○村○○○路39巷1 弄1 號甲○○之住處外，見四下無
      人有機可乘，乃約由謝雙吉坐在該重機車上把風，乙○○
      則獨自下車，攀爬踰越住處之圍牆後，進入該住處附連圍
      繞之庭院，正欲徒手搬起置於地上之冷氣機時，適為在內
      之甲○○聞聲外出查看，當場發現謝雙吉及乙○○2 人，
      經甲○○喝止後，乙○○乃未搬起冷氣機而未遂，並留下
      2 人之姓名後騎車離去。嗣經甲○○報警循線查獲。
    (二)復於同年10月15日中午時分，行經高雄縣林園鄉○○村○○○路274 號丙○○之住處前，見無人在家有機可乘， 2
      人乃先攀爬踰越該住處後方之圍牆後，再逕自打開未上鎖
      之後門侵入住處（侵入住宅部分，未據告訴），四處搜刮
      屋內財物，除竊得丙○○所有之金戒指6 只及玉手鐲3 只
      外，並持自備之客觀上可作為兇器之鐵撬及鐵製扳手，拆
      卸屋內之落地鋁門、鋁窗、洗臉台、水龍頭、衛浴設備、
      電視機、熱水器、冷氣機等設備及家電用品予以竊取，價
      值約新臺幣（下同）48萬元，得手後運往同縣林園鄉○○
      路某不詳之資源回收場變賣，所得款項供2 人朋分花用一
      空。嗣經丙○○報警後，為警於上址採得乙○○及謝雙吉
      之指紋而查獲。
二、案經甲○○訴由高雄縣政府警察局林園分局報告臺灣高雄地
    方法院檢察署檢察官偵查起訴。
    理  由
一、證據能力部分：
    按被告以外之人於審判外之言詞或書面陳述，除法律有規定
    者外，不得作為證據，惟經當事人於審判程序同意作為證據
    ，法院審酌該言詞陳述或書面陳述作成時之情況，認為適當
    者，亦得為證據；當事人於法院調查證據時，知有刑事訴訟
    法第159 條第1 項不得為證據之情形，而未於言詞辯論終結
    前聲明異議者，視為有前項之同意，同法第159條第1項及第
    159條之5分別定有明文。查本判決所引用據以認定犯罪事實
    存否之被告以外之人於審判外之言詞或書面陳述，經於準備
    程序中詢問當事人使其就證據能力之有無表示意見，均明示
    同意具有證據能力（見本院審易卷第25頁）。嗣於審判期日
    ，本院復依各該證據不同之性質，分以提示或告以要旨等法
    定調查方法逐一調查，並使當事人表示意見（本院訴卷第28
    、35至37頁），且亦查無法定證據取得禁止或證據使用禁止
    之情形，故認所引用各項證據資料，均具證據能力而得做為
    證據。
二、實體部分：
    (一)被告乙○○先後於前揭犯罪事實欄一之(一)、(二)所示之時、
      地，與其弟謝雙吉共同踰越牆垣，徒手竊取告訴人甲○○
      置於庭院之冷氣機未遂，及踰越牆垣、分持鐵撬、鐵製扳
      手竊取被害人丙○○上址住處之金戒指、金手鐲、落地鋁
      門、電視機等家電用器等財物之事實，業據被告於偵查及
      本院審理中坦承不諱（見98年度偵緝卷第26頁、本院審易
      字第23頁、易字第27、44頁），核與證人即共犯謝雙吉於
      警詢時證述、告訴人甲○○及被害人丙○○於警詢及偵查
      中指訴內容相符（見警一卷第1 、2 頁、警二卷第1 、 2
      頁、98年度偵緝字第1633號卷第28至31頁），且警方於被
      害人丙○○上址住處採得之指紋，分別與被告乙○○之右
      小指指紋及其弟謝雙吉之左食、左拇指指紋相符，有高雄
      縣政府警察局98年1 月17日高縣警鑑字第0980001920號函
      及內政部警政署刑事警察局98年1 月13日刑紋字第097019
      3792號鑑驗書各1 份在卷可稽（見警二卷第3 至5 頁），
      足見被告與其弟謝雙吉確有侵入被害人丙○○上址住處甚
      明，並有卷附之刑案現場堪察採證報告表1 份暨勘察草圖
      資料1 份、勘察採證同意書2 份、現場照片8 張及蒐證照
      片20張可資佐證（見警一卷第6 頁反面及警二卷第6 至 9
      頁），足以佐證被告之自白與事實相符。
    (二)本件事證明確，被告2 次共同竊盜之犯行堪以認定，自應
      依法論科。
三、論罪科刑：
    (一)按竊盜罪既遂與未遂之區別，應以所竊之物是否移入自己
      權力支配之下為標準。若已將他人財物移歸自己所持，即
      應成立竊盜既遂罪（最高法院17年上字第509 號判例意旨
      可資參照）。查被告所竊之冷氣機，不論其外型及重量均
      屬笨重不易搬動，有現場照片4 張在卷可佐（見警一卷第
      7 頁），如非予以搬離現場藏放於附近而不致為人發現，
      抑或移置至謝雙吉騎至現場之重機車隨時可以搬離，斷難
      任由被告自由支配處分，而被告事發時正欲搬起冷氣機而
      著手於竊盜，旋為告訴人發現當場喝止，乃未搬起冷氣機
      而離去現場等情，為被告所自承（見本院易卷第44頁），
      並與告訴人甲○○於警詢時指訴情節相符（見警一卷第 2
      、3 頁），足認被告尚未將該冷氣機移入自己權力支配之
      下，殊難謂已該當竊盜之既遂行為，自屬未遂犯。核被告
      犯罪事實欄一之(一)所為，係犯刑法第306 條第1 項之無故
      侵入他人住宅附連圍繞之土地罪及同法第321 條第2 項、
      第1 項第2 款之踰越牆垣竊盜未遂罪。又被告一行為分別
      觸犯無故侵入他人住宅附連圍繞土地及踰越牆垣竊盜未遂
      2 罪，為想像競合犯，應依刑法第55條前段從一重之加重
      竊盜未遂罪處斷。上開踰越牆垣竊盜未遂罪，應依刑法第
      25條第2 項之規定，按既遂犯之刑減輕之。公訴意旨認此
      部分該當刑法第320 條第1 項之竊盜既遂罪，容有誤會，
      惟與起訴之基本社會事實相同，並經本院告知被告所犯罪
      名，爰變更起訴法條併予審理。至檢察官雖聲請傳喚告訴
      人甲○○，用以證明上開冷氣機已置於實力支配之下而屬
      竊盜既遂，然被告尚未將該冷氣機搬起，隨即為告訴人發
      現乙節，業據告訴人指訴綦詳，尚無疑義之處，亦與被告
      供述內容相符，已如前述，本院認無再行調查之必要，附
      此指明。
    (二)又按刑法第321 條第1 項第3 款之攜帶兇器竊盜罪，係以
      行為人攜帶兇器竊盜為其加重條件，此所謂兇器，其種類
      並無限制，凡客觀上足對人之生命、身體、安全構成威脅
      ，具有危險性之兇器均屬之，且祇須行竊時攜帶此種具有
      危險性之兇器為已足，並不以攜帶之初有行兇之意圖為必
      要，最高法院79年臺上字第5253號判例可資參照。查本件
      未扣案之鐵撬及鐵製扳手，均屬鐵器工具，衡以該等鐵器
      工具之質地堅硬，且實際上可由被告持以拆卸被害人丙○○住處之落地鋁門、鋁窗、水龍頭及冷氣機等物品，有前
      開蒐證照片在卷可憑，顯有相當之破壞力，客觀上足以對
      人之生命、身體及安全構成威脅，依上開判例意旨說明，
      該等物品係具有危險性之兇器甚明。又被告於本院審理中
      自承其與謝雙吉係先攀爬被害人住處後方之水泥圍牆後，
      再打開後門進入住處行竊乙節（見本院易卷第31頁），與
      刑案現場勘察採證報告顯示本件係由一樓後門侵入屋內行
      竊等情大致相符（見警二卷第6 頁），堪以認定。是核被
      告犯罪事實欄一之(二)所為，係犯刑法第321 條第1 項第 2
      款、第3 款之踰越牆垣攜帶兇器竊盜既遂罪。公訴意旨認
      僅構成同條項第3 款之攜帶兇器竊盜罪，漏未論及同條項
      第2 款踰越牆垣竊盜之加重情形，應屬誤會，惟與起訴之
      竊盜行為之基本社會事實相同，本院就此部分自得併予審
      理。被告與謝雙吉就上開犯罪事實欄一之(一)、(二)之加重竊
      盜犯行，渠等間有犯意聯絡及行為分擔，應依刑法第28條
      之規定，論以共同正犯。其上開所犯加重竊盜未遂及加重
      竊盜既遂2 罪，犯意各別，應予分論併罰。
    (三)爰審酌被告正值壯年，不思以正當合法方式獲取財物，竟
      與其弟謝雙吉共同侵入被害人住宅行竊，所竊現金及金飾
      等財物高達48萬元，損失財物甚鉅，嚴重損被害人等之居
      家安寧及財產法益，惟念其於犯後坦承部分犯行，返還所
      竊冷氣機予告訴人暨被告染有施用毒品惡習，具有國中肄
      業之學識，平日從事外燴工作等犯罪情節及犯後態度等一
      切情狀，分別量處如主文所示之刑，並定其應執行之刑，
      以示懲儆。
    (四)被告所有用以拆卸落地鋁門、水龍頭等工具之鐵撬，於案
      發時留在現場，不知現在何處而未據扣案，業經被告於本
      院審理中供明無訛（見本院易卷第32頁），事實上應可認
      已滅失；至作案用之鐵製扳手，則為被害人丙○○所有，
      而非被告所有，亦據被害人證述明確（見98年度偵緝卷第
      30頁），依上開規定，爰均不諭知沒收，併此敘明。
據上論斷，應依刑事訴訟法第299 條第1 項前段、第300 條，刑
法第28條、第306 條第1 項、第321 條第2 項、第1 項第2 款、
第3 款、第25條第2 項、第55條前段、第51條第5 款，刑法施行
法第1條之1，判決如主文。
本案經檢察官王兆琳到庭執行職務。
中    華    民    國    98    年    12    月    18    日
                  刑事第十三庭   法  官  許仁豪
以上正本證明與原本無異。
如不服本判決應於收受送達後10日內向本院提出上訴書狀，並應
敘述具體理由；如未敘述上訴理由者，應於上訴期間屆滿後20日
內向本院補提理由書（均須按他造當事人之人數附繕本）「切勿
逕送上級法院」。
中    華    民    國    98    年    12    月    18    日
                                 書記官  王翌翔
附錄法條：刑法第306條、第321條。
中華民國刑法第306條
（侵入住居罪）
無故侵入他人住宅、建築物或附連圍繞之土地或船艦者，處 1
年以下有期徒刑、拘役或 3 百元以下罰金。
無故隱匿其內，或受退去之要求而仍留滯者，亦同。
中華民國刑法第321條
（加重竊盜罪）
犯竊盜罪而有左列情形之一者，處 6 月以上、 5 年以下有期徒
刑：
一、於夜間侵入住宅或有人居住之建築物、船艦或隱匿其內而犯
    之者。
二、毀越門扇、牆垣或其他安全設備而犯之者。
三、攜帶兇器而犯之者。
四、結夥三人以上而犯之者。
五、乘火災、水災或其他災害之際而犯之者。
六、在車站或埠頭而犯之者。
前項之未遂犯罰之。


司法院資訊處製作；財團法人民間司法改革基金會備份。
